【裁判字號】    99,聲,3399
【裁判日期】    990809
【裁判案由】    聲請宣告沒收違禁物
【裁判全文】
臺灣板橋地方法院刑事裁定              99年度聲字第3399號
聲  請  人  臺灣板橋地方法院檢察署檢察官
上列聲請人因被告臧天寶違反毒品危害防制條例案件（九十八年
度毒偵字第七七七五號），經檢察官聲請單獨宣告沒收違禁物（
九十九年度聲沒字第五六○號），本院裁定如下：
    主  文
聲請駁回。
    理  由
一、聲請意旨略以：被告臧天寶違反毒品危害防制條例案件，業
    經臺灣板橋地方法院檢察署檢察官以九十八年度毒偵字第七
    七七五號為不起訴處分確定在案，而本件扣案之甲基安非他
    命二包（分別驗餘凈重○．五一三八公克、○．○四二七公
    克），屬毒品危害防制條例第十八條第一項前段所規定之違
    禁物，有交通部民用航空局航空醫務中心民國九十八年十一
    月十二日出具之毒品鑑定書一紙附卷供參，自應聲請法院裁
    定沒收並銷燬之。
二、按查獲之第二級毒品，不問屬於犯人與否，沒收銷燬之，毒
    品危害防制條例第十八條第一項前段定有明文。又違禁物得
    單獨宣告沒收，刑法第四十條第二項亦有明文。又其未經裁
    判沒收者，應由檢察官聲請法院以裁定沒收之，此有司法院
    十八年院字第六十七號、三十年院字第二一六九號解釋可資
    參照；又沒收為從刑之一種，依主從不可分原則，應附隨於
    主刑而同時宣告之，此亦有最高法院七十八年台非字第七十
    二號判例足供參考。
三、經查，本件聲請人就被告臧天寶於九十八年十月十八日下午
    二時三十分許，在臺北縣中和市○○路一六五號六樓之三居
    所內，涉犯施用第二級毒品甲基安非他命罪行，以被告尿液
    送臺灣尖端先進生技醫藥股份有限公司檢驗結果，並未檢測
    出有何毒品反應，有該公司出具之九十八年十月三十日濫用
    藥物尿液檢驗報告乙紙在卷足憑，而認被告辯稱無施用毒品
    乙節，確屬可信，此外，復查無其他積極證據足資證明被告
    涉有施用毒品之犯行，應認其罪嫌不足，業經聲請人於九十
    八年十一月二十三日以九十八年度毒偵字第七七七五號為不
    起訴處分確定之行為，因而聲請本院宣告上揭扣案之毒品沒
    收銷燬之。然查聲請人另案以九十八年度偵字第二九○三三
    號起訴被告臧天寶及共犯田島常行、川口雅史等販入第二級
    毒品甲基安非他命，並將購得之甲基安非他命以分裝夾藏之
    方式欲委由共同被告川口雅史攜帶回日本，因認被告涉犯毒
    品危害防制條例第四條第二項之販賣第二級毒品罪嫌，有上
    開起訴書影本、臺灣高等法院被告前案紀錄表等件在卷可稽
    ；而依上開起訴書證據及所犯法條欄記載：「被告持有如犯
    罪事實欄所示之毒品甲基安非他命之事實」、「扣案之甲基
    安非他命二小包（淨重各為○‧五一四○公克、○‧○四三
    公克），均請依毒品危害防制條例第十八條第一項前段之規
    定，宣告沒收銷燬之」等詞觀之，且衡本件聲請意旨所指被
    告為警查獲時間、地點及扣得之毒品種類、數量，均與上開
    起訴書犯罪事實欄之記載相符，堪認本件聲請意旨所指扣案
    之第二級毒品甲基安非他命二小包，係被告臧天寶另案被訴
    販賣第二級毒品罪嫌之重要證物，而被告此部分犯行亦經檢
    察官提起公訴並請求法院就上開扣案毒品宣告沒收銷燬在案
    ，自不宜於本案逕予單獨宣告沒收銷燬之。依首揭最高法院
    判例意旨，本院無從諭知沒收銷燬，是聲請人本件聲請難以
    准許，應予駁回，爰依刑事訴訟法第二百二十條，裁定如主
    文所示。
中    華    民    國    99    年    8     月    9     日
                  臺灣板橋地方法院刑事第十六庭
                            法  官  王綽光
上正本證明與原本無異。
如不服本裁定應於裁定送達後五日內向本院提出抗告狀。
                            書記官  許清秋
中    華    民    國    99    年    8     月    10    日

司法院資訊處製作；財團法人民間司法改革基金會備份。
